【裁判字號】    98,易,1178
【裁判日期】    981221
【裁判案由】    竊盜
【裁判全文】
臺灣桃園地方法院刑事判決              98年度易字第1178號
公  訴  人  臺灣桃園地方法院檢察署檢察官
被      告  乙○○
上列被告因竊盜案件，經檢察官聲請簡易判決處刑（98年度偵字
第11477 號），本院改依通常程序審理，判決如下：
    主  文
乙○○無罪。
    理  由
一、公訴意旨略以：被告乙○○意圖為自己不法之所有，於民國
    98年1 月16日上午10時許，在桃園縣桃園市○○路與民有三
    街口，竊取甲○○所有，停放於該處之車牌號碼OL-1293 號
    自用小客車（下稱：系爭汽車），因認被告涉犯刑法第320
    條第1 項之竊盜罪嫌。
二、按犯罪事實應依證據認定之，無證據不得認定犯罪事實；不
    能證明被告犯罪或其行為不罰者應諭知無罪之判決，刑事訴
    訟法第154 條第2 項、第301 條第1 項分別定有明文。又事
    實之認定，應憑證據，如未能發現相當證據，或證據不足以
    證明，自不能以推測或擬制之方法，以為裁判基礎；認定不
    利於被告之事實，須依積極證據，苟積極證據不足為不利於
    被告事實認定時，即應為有利於被告之認定，更不必有何有
    利之證據；認定犯罪事實，所憑之證據，無論直接或間接證
    據，其為訴訟上之證明，須於通常一般之人均不致於有所懷
    疑，而得確信其為真實之程度者，始得據之為有罪之認定，
    倘其證明尚未達到此一程度，而有合理性懷疑之存在時，即
    無從為有罪之認定（最高法院40年臺上字第86號、30年上字
    第816 號、76年台上字第4986號判例要旨參照）。
三、公訴意旨認被告涉有上開罪嫌，無非係以告訴人甲○○之指
    述、證人李再元之證述、內政部警政署刑事警察局刑紋字第
    0980071240號鑑驗書、桃園縣政府警察局桃園分局現場勘驗
    報告書、現場照片及贓物認領保管單等證據為其主要論據。
    惟訊據被告乙○○堅決否認有竊盜之犯行，辯稱：伊沒有偷
    系爭汽車，也沒有坐過該部車，伊住在三峽，不可能騎機車
    到桃園偷車，且伊也不會開車等語。
四、經查，系爭汽車內之鐵盒上有被告之指紋乙節，雖有上開鑑
    驗書、勘驗報告書、現場照片在卷可考，惟依卷附現場勘驗
    報告及現場照片所示，警方並非在在系爭汽車上無法任意移
    動之物體（如方向盤、擋風玻璃、車門把、車窗、椅子、排
    檔桿等）上取得被告之指紋，而係在後行李箱內之某鐵盒上
    所取得，是該鐵盒既為可隨意拿取移動之物品，則該鐵盒上
    為何會有被告之指紋，及該鐵盒為何會在系爭車上，恐有千
    百種不同之可能性，實難僅因系爭汽車內之鐵盒上存有被告
    之指紋，即遽認系爭汽車為被告所竊取。
五、綜上論述，難認被告之辯解為虛言，本件公訴意旨所憑事證
    尚無從形成被告有罪論斷之確信，此外，復查無其他積極事
    證足以證明被告確有竊盜之犯行，自屬不能證明其犯罪，揆
    諸首揭法條、判例要旨及說明，應諭知被告無罪之判決。
六、本件檢察官原聲請以簡易判決處刑，惟經本院認有刑事訴訟
    法第451 條之1 第4 項但書第3 款所定之情形，依同法第45
    2 條之規定，本件爰改依通常程序審判之，末此敘明。
據上論斷，應依刑事訴訟法第452 條、第284 條之1 、第301 條
第1 項，判決如主文。
本案經檢察官潘怡華到庭執行職務。
中    華    民    國    98    年    12    月    21    日
                刑事第十二庭    法  官  魏于傑
得於10日內上訴
以上正本證明與原本無異。
如不服本判決應於收受判決後10日內向本院提出上訴書狀，並應
敘述具體理由。其未敘述上訴理由者，應於上訴期間屆滿後20日
內向本院補提理由書( 均須按他造當事人之人數附繕本) 「切勿
逕送上級法院」。
                                書記官   林新裕
中    華    民    國    98    年    12    月    28    日


司法院資訊處製作；財團法人民間司法改革基金會備份。
